臺灣宜蘭地方法院刑事判決　　　　　　　 96年度易字第150號
公　訴　人　臺灣宜蘭地方法院檢察署檢察官
被　　　告　丁○○
　　　　　　庚○○
上列被告等因竊盜等案件，經檢察官提起公訴（96年度偵字第66
5號、96年度偵緝字第114號），本院判決如下：
    主  文
丁○○共同犯如附表編號1至3、6所示之罪，均累犯，各處如附
表編號1至3、6所示之刑，應執行有期徒刑壹年。又犯侵占離本
人持有物罪，累犯，處罰金新臺幣伍仟元，如易服勞役，以新臺
幣壹仟元折算壹日。
庚○○共同犯如附表編號1至3、5、6所示之罪，各處如附表編號
1至3、5、6所示之刑。又犯如附表編號4所示之罪，處如附表編
號4所示之刑。應執行有期徒刑壹年貳月。
    事實及理由
一、構成犯罪事實：
（一）丁○○於民國92年間因違反電信法案件，經法院判處有期
      徒刑3月確定，並於93年1月5日執行完畢。詎其不知悔改
      ，仍為下列行為：
   1、丁○○與庚○○基於意圖為自己不法所有之犯意聯絡，於
      附表編號1、2、6所示時、地，持庚○○所有客觀上足供
      兇器使用之黑色油壓剪1支，共同以附表1、2、6所示方式
      ，分別竊取附表編號1、2、6所示被害人之財物。
   2、丁○○與庚○○基於意圖為自己不法所有之犯意聯絡，於
      附表編號3所示時、地，持庚○○所有客觀上足供兇器使
      用之黑色油壓剪1支，共同以附表3所示方式，著手竊取附
      表編號3示被害人之財物未遂。
   3、丁○○意圖為自己不法之所有，於95年11月初某日中午，
      在宜蘭縣蘇澳鎮龍德工業區附近橋旁，拾獲脫離辛○○本
      人持有之行動電話（WONDER廠牌、黑色、序號0000000000
      00000號，係於95年10月中旬某日，在宜蘭縣冬山鄉○○
      路199號前遭竊後棄置）1支，隨即侵占入己，並交予知情
      之蒿德明（涉犯收受贓物部分，由檢察官另行偵辦）使用
      。嗣經警於95年11月21日9時30分許，持本院核發之搜索
      票，至宜蘭縣蘇澳鎮岳明新村69號蒿德明住處執行搜索查
      獲。
（二）庚○○除與丁○○共同為上開（一）1、2所示竊盜行為外
      ，又為下列竊盜行為：
   1、庚○○基於意圖為自己不法所有之犯意，於附表編號4所
      示時、地，持其所有客觀上足供兇器使用之黑色油壓剪1
      支，以附表編號4所示方式，竊取附表編號4所示被害人之
      財物。
   2、庚○○與張鴻文（已成年，由檢察官另行起訴）基於意圖
      為自己不法所有之犯意聯絡，於附表編號5所示時、地，
      共同以附表編號5所示方式，竊取附表編號5所示被害人之
      財物。
二、認定犯罪事實所憑之證據及理由：
（一）犯罪事實（一）1、2部分：
   1、被告丁○○、庚○○於警詢、偵查、本院審理中之自白。
   2、證人己○○、丙○○、甲○○、乙○○於警詢中之證詞。
   3、照片8幀。
   4、上開2至3所示證據，足以佐證被告2人首開自白與事實相
      符。
（二）犯罪事實（一）3部分：
   1、被告丁○○於警詢、偵查、本院審理中之自白。
   2、同案被告庚○○於警詢中之供述。
   3、證人辛○○於警詢中之證詞。
   4、證人蒿德明於警詢中之證詞。
   5、贓物認領保管單1紙。
   6、通聯調閱查詢單1份。
   7、上開2至6所示證據，足以佐證被告首開自白與事實相符。
（三）犯罪事實（二）1、2部分：
   1、被告庚○○警詢、偵查、本院審理中之自白。
   2、證人戊○○於警詢中之證詞。
   3、證人壬○○於警詢、偵查中之證詞。
   4、照片3幀。
   5、上開2至4所示證據，足以佐證被告首開自白與事實相符。
三、論罪科刑之理由：
（一）按毀壞門鎖行竊，自應論以刑法第321條第1項第2款之毀
      壞安全設備竊盜罪，但此處所謂門鎖，係指附加於門上之
      鎖而言，至於毀壞構成門之一部之鎖（如司畢靈鎖），則
      應認為毀壞門扇之加重竊盜罪（最高法院74年度台上字第
      243號判決要旨參照）。查本件附表編號1、2、4、6所示
      地點大門之門鎖，係屬附加於門上之掛鎖，此有照片在卷
      足憑，依上開判決要旨所示，被告毀壞該掛鎖行竊，應論
      以刑法第321條第1項第2款之毀壞安全設備竊盜罪。次按
      攜帶兇器竊盜，祇須行竊時攜帶具有危險性之兇器為已足
      ，並不以攜帶之初有行兇之意圖為必要（最高法院62年台
      上字第2489號判例要旨參照）。被告丁○○、庚○○共同
      用以實施附表編號1至3、6所示竊盜；被告庚○○用以實
      施附表編號4所示竊盜之黑色油壓剪1支，雖未扣案，惟該
      油壓剪係屬鐵製品，且足以毀壞門鎖、奉獻箱鎖頭，顯見
      該油壓剪質地堅硬，屬客觀上對人身具有危險性之物，足
      以充當為兇器。故被告丁○○所為犯罪事實（一）1部分
      ，係犯刑法第321條第1項第2款、第3款毀壞安全設備、攜
      帶兇器竊盜罪；犯罪事實（一）2部分，係犯刑法第321條
      第2項、第1項第3款攜帶兇器竊盜未遂罪；犯罪事實（一
      ）3部分，係犯刑法第337條侵占離本人持有物罪。被告庚○○所為犯罪事實（一）1部分，係犯刑法第321第1項第2
      款、第3款毀壞安全設備、攜帶兇器竊盜罪；犯罪事實（
      一）2部分，係犯刑法第321條第2項、第1項第3款攜帶兇
      器竊盜未遂罪；犯罪事實（二）1部分，係犯刑法第321
      條第1項第2款、第3款於毀壞安全設備、攜帶兇器竊盜罪
      ；犯罪事實（二）2部分，係犯刑法第321條第1項第1款、
      第2款踰越安全設備、於夜間侵入住宅竊盜罪。至於公訴
      人認犯罪事實（一）1、（二）1部分，應論以刑法第321
      條第1項第2款、第3款毀越門扇、攜帶兇器竊盜罪，尚有
      未洽。另被害人辛○○所有之上開行動電話，係他人竊盜
      後棄置之物，故已成為離本人所持有之物，因此被告丁○○上開所為，應係犯刑法第337條之侵占離本人持有物罪
      ，公訴人認係成立侵占遺失物罪，容有誤解，併此敘明。
（二）被告丁○○與被告庚○○間，就犯罪事實（一）1、2所示
      之罪；被告庚○○與張鴻文間，就犯罪事實（二）2所示
      之罪，分別具有犯意聯絡及行為分擔，均為共同正犯。
（三）被告丁○○所犯附表編號1至3、6所示之罪、犯罪事實（
      一）3所示侵占離本人持有物罪；被告庚○○所犯附表編
      號1至6所示之罪，各罪間均犯意各別，行為互殊，應予分
      論併罰。
（四）被告丁○○於92年間因違反電信法案件，經法院判處有期
      徒刑3月確定，並於93年1月5日執行完畢，此有臺灣高等
      法院被告前案紀錄表1份在卷可參，其於5年以內分別故意
      再犯上開之罪，均應依刑法第47條第1項規定，各論以累
      犯，並加重其刑。
（五）被告丁○○與被告庚○○雖已著手於犯罪事實（一）2所
      示竊盜行為之實施，惟其犯罪尚屬未遂，爰分別依刑法第
      25條第2項規定，按既遂犯之刑度減輕其刑。被告丁○○
      部分並依法先加後減。
（六）審酌被告丁○○有違反電信法、竊盜之犯罪前科；被告庚○○有違反替代役條例、竊盜之犯罪前科，素行尚非相當
      良好，有臺灣高等法院被告前案紀錄表2份在卷可參，且
      被告2人年輕力壯、四肢健全，不思勤勉向上，以學得一
      技之長，賺取生活所需，反圖不勞而獲，而多次竊取他人
      財物，影響社會安全秩序，復未能賠償被害人所受損害，
      及考量被告2人於犯罪後均坦承犯行，態度良好，與所得
      財物非鉅等一切情狀，各量處如主文所示之刑，有期徒刑
      部分並定其應執行之刑。被告丁○○罰金部分，並諭知易
      服勞役之折算標準。
（七）至於黑色油壓剪1支，雖係被告庚○○所有，供被告丁○○、庚○○共同用以實施附表編號1至3、6所示竊盜；被
      告庚○○用以實施附表編號4所示竊盜之物，惟未經扣案
      ，且被告庚○○於警詢、偵查、本院審理中均供稱該油壓
      剪早已丟棄，復無證據證明該油壓剪尚屬存在，應認業已
      滅失，爰不宣告沒收。另扣案之紅色油壓剪1支，被告丁○○於本院供稱係其父親所有，且非供本案竊盜使用之物
      ，亦不宣告沒收，併此敘明。
四、適用之法律：
（一）程序法方面：刑事訴訟法第299條第1項前段。
（二）實體法方面：刑法第28條、第321條第1項第1款、第2款、
      第3款、第321條第2項、第1項第3款、第337條、第25條第
      2項、第51條第5款、第47條第1項、第42條第3項，刑法施
      行法第1條之1。
本案經檢察官沈念祖到庭執行職務。
中　　華　　民　　國　　96　　年　　5　　月　　17 　　日
                  刑事第四庭   法  官　蘇錦秀
以上正本證明與原本無異。
如不服本判決應於收受本判決後10日內向本院提出上訴書狀，其
未敘述上訴理由者，並得於提起上訴後10日內向本院補提理由書
狀(均須按他造當事人之人數附繕本)「切勿逕送上級法院」。
                               書記官　葉瑩庭
中　　華　　民　　國　　96　　年　　5　　月　　17 　　日
附表：
┌───┬─────┬─────┬──┬──┬───────┬─────┬───────┬──────┐
│編  號│ 犯罪時間 │ 犯罪地點 │被害│行為│ 犯罪方法     │ 所得財物 │所犯法條、罪名│所宣告之刑  │
│      │（民國）  │          │人  │人  │              │（新臺幣）│              │            │
├───┼─────┼─────┼──┼──┼───────┼─────┼───────┼──────┤
│  1   │95年8月中 │宜蘭縣蘇澳│陳阿│林志│丁○○、庚○○│香油錢200 │刑法第321條第1│丁○○部分：│
│      │旬某日凌晨│鎮○○路南│水  │昌、│共同以黑色油壓│元（竊取金│項第2款、第3款│有期徒刑7月 │
│      │2、3時許  │巷5號「聖 │    │陳慶│剪1支破壞該處 │額以最有利│之毀壞安全設備│。          │
│      │          │安宮」    │    │生  │大門掛鎖後，侵│於被告2人 │、攜帶兇器竊盜│庚○○部分：│
│      │          │          │    │    │入該廟宇內，竊│之認定）。│罪。          │有期徒刑6月 │
│      │          │          │    │    │取被害人所管領│          │              │。          │
│      │          │          │    │    │之財物得逞。  │          │              │            │
├───┼─────┼─────┼──┼──┼───────┼─────┼───────┼──────┤
│  2   │95年7、8月│宜蘭縣五結│林文│林志│丁○○、庚○○│菊花茶1箱 │刑法第321條第1│丁○○部分：│
│      │間某日凌晨│鄉○○路67│秀  │昌、│共同以黑色油壓│、巧克力餅│項第2款、第3款│有期徒刑7月 │
│      │某時許    │之1號前「 │    │陳慶│剪1支破壞該處 │乾5包（竊 │之毀壞安全設備│。          │
│      │          │萬善堂大眾│    │生  │大門掛鎖後，侵│取財物數量│、攜帶兇器竊盜│庚○○部分：│
│      │          │爺廟」    │    │    │入該廟宇內，竊│以最有利於│罪。          │有期徒刑6月 │
│      │          │          │    │    │取被害人所管領│被告2人之 │              │。          │
│      │          │          │    │    │之財物得逞。  │認定）。  │              │            │
├───┼─────┼─────┼──┼──┼───────┼─────┼───────┼──────┤
│  3   │95年7、8月│宜蘭縣冬山│江阿│林志│丁○○、庚○○│未遂。    │刑法第321條第2│丁○○部分：│
│      │間某日凌晨│鄉○○○路│添  │昌、│共同以黑色油壓│          │項、第1項第3款│有期徒刑4月 │
│      │某時許    │8號「中山 │    │陳慶│剪1支剪斷奉獻 │          │之攜帶兇器竊盜│。          │
│      │          │福德廟」  │    │生  │箱掛鎖，欲竊取│          │未遂罪（起訴書│庚○○部分：│
│      │          │          │    │    │奉獻箱內財物，│          │誤載為刑法第32│有期徒刑3月 │
│      │          │          │    │    │惟因奉獻箱內並│          │1條第3項、第1 │。          │
│      │          │          │    │    │無現金，而未遂│          │項第3款，業經 │            │
│      │          │          │    │    │。            │          │蒞庭檢察官更正│            │
│      │          │          │    │    │              │          │）。          │            │
├───┼─────┼─────┼──┼──┼───────┼─────┼───────┼──────┤
│  4   │95年8月底 │宜蘭縣蘇澳│邱千│陳慶│庚○○持黑色油│七星牌香菸│刑法第321條第1│有期徒刑7月 │
│      │某日凌晨2 │鎮○○路64│嫚  │生  │壓剪1支破壞檳 │7包、峰牌 │項第2款、第3款│。          │
│      │、3時許   │之1號「秀 │    │    │榔攤掛鎖後，侵│香菸5包、 │之毀壞安全設備│            │
│      │          │秀檳榔攤」│    │    │檳榔攤內，竊取│檳榔10包、│、攜帶兇器竊盜│            │
│      │          │（起訴書誤│    │    │被害人所有之財│現金500元 │罪。          │            │
│      │          │載為宜蘭縣│    │    │物得逞。      │、MOTOROLA│              │            │
│      │          │蘇澳鎮蘇濱│    │    │              │廠牌行動電│              │            │
│      │          │路1段）   │    │    │              │話1支。   │              │            │
├───┼─────┼─────┼──┼──┼───────┼─────┼───────┼──────┤
│  5   │95年11月初│宜蘭縣冬山│簡錕│陳慶│庚○○與張鴻文│NOKIA廠牌 │刑法第321條第1│庚○○部分：│
│      │某日凌晨3 │鄉○○○路│源  │生、│至該住處，推由│3310型行動│項第1款、第2款│有期徒刑6月 │
│      │、4時許   │41號      │    │張鴻│庚○○在外把風│電話1支。 │之踰越安全設備│。          │
│      │          │          │    │文  │，由張鴻文踰越│          │、於夜間侵入住│            │
│      │          │          │    │    │該住處窗戶，侵│          │宅竊盜罪（起訴│            │
│      │          │          │    │    │入該住處，竊取│          │書贅引刑法第30│            │
│      │          │          │    │    │被害人所有之財│          │6條第1項，業經│            │
│      │          │          │    │    │物得逞。      │          │蒞庭檢察官更正│            │
│      │          │          │    │    │              │          │）。          │            │
├───┼─────┼─────┼──┼──┼───────┼─────┼───────┼──────┤
│  6   │95年11月底│宜蘭縣冬山│李應│林志│丁○○、庚○○│香油錢180 │刑法第321條第1│丁○○部分：│
│      │某日凌晨某│鄉○○路2 │棖  │昌、│共同以黑色油壓│元        │項第2款、第3款│有期徒刑7月 │
│      │時許      │段67號旁（│    │陳慶│剪1支破壞該處 │          │之毀壞安全設備│。          │
│      │          │福德廟）  │    │生  │大門掛鎖後，侵│          │、攜帶兇器竊盜│庚○○部分：│
│      │          │          │    │    │入該廟宇內，竊│          │罪。          │有期徒刑6月 │
│      │          │          │    │    │取被害人所管領│          │              │。          │
│      │          │          │    │    │之財物得逞。  │          │              │            │
└───┴─────┴─────┴──┴──┴───────┴─────┴───────┴──────┘
【附錄本案論罪科刑法條】
★刑法第321條第1項：
犯竊盜罪而有左列情形之一者，處6月以上5年以下有期徒刑：
一、於夜間侵入住宅或有人居住之建築物、船艦，或隱匿其內而
    犯之者。
二、毀越門扇、牆垣或其他安全設備而犯之者。
三、攜帶兇器而犯之者。
四、結夥三人以上而犯之者。
五、乘火災、水災或其他災害之際而犯之者。
六、在車站或埠頭而犯之者。
前項之未遂犯罰之。
★刑法第337條：
意圖為自己或第三人不法之所有，而侵占遺失物、漂流物或其他
離本人所持有之物者，處500元以下罰金。
